最　高　行　政　法　院　裁　定　　　　　　　　　　九十三年度裁字第五五六號
　　上　訴　人　彩暉企業有限公司
　　代　表　人　丙○○
　　被 上訴 人　經濟部智慧財產局
　　代　表　人　乙○○
　　被 上訴 人　甲○○
右當事人間因新型專利異議事件，上訴人不服中華民國九十二年一月二十二日臺北高
等行政法院九十年度訴字第六八一八號判決，提起上訴，本院裁定如左：
　　主  文
上訴駁回。
上訴審訴訟費用由上訴人負擔。
　　理  由
一、按對於高等行政法院判決上訴，非以其違背法令為理由，不得為之，行政訴訟法
    第二百四十二條定有明文。是當事人依行政訴訟法第二百四十三條第一項規定，
    以高等行政法院判決有不適用法規或適用法規不當為上訴最高行政法院之理由時
    ，其上訴狀或理由書應有具體之指摘，並揭示該法規之條項或其內容。若係成文
    法以外之法則，應揭示該法則之意旨。倘為司法院解釋、或本院之判例，則應揭
    示該判解之字號或其內容。上訴狀或理由書如未依此項方法表明者，即難認為已
    對高等行政法院判決之違背法令有具體之指摘，其上訴自難認為合法。
二、本件上訴人對於臺北高等行政法院九十年度訴字第六八一八號判決提起上訴，除
    援用原審主張外，並補稱：原審參加人所提之存證信函係其與阮棋祥律師之私人
    往來文書資料，雖郵戳日期較本案申請時間為早，但該文書非屬本件申請前已見
    於刊物之公開事實，又其隨函附送之照片無任何日期記載，原審援引為本件申請
    案前已喪失新穎性，顯屬率斷。又該存證信函之內容，為被上訴人甲○○委請阮
    棋祥律師存檔並保護其著作權，惟卷內並無聲請相關智慧財產權文件相佐，況其
    作品名稱與該存證信函內所附圖片，顯難以對應而認有關連性，且卷內亦無公開
    發表文件資料相佐。又被上訴人甲○○於原審亦不否認其在此之前從未製作人偶
    相框，而原審判決卻未予審究。其於原審所提引證二之出貨單係私文書，且非似
    發票係正式文件，況其上所載之產品內容及時間皆可輕易變更、塗改，故該出貨
    單所記載之﹁憲兵﹂品名，是否與本案創作物相同及日期是否確較本案申請日期
    為早，殊非無疑，而原審竟未予調查該私文書實質內容之真正，顯有違證據法則
    ，況該出貨單產品名稱與存證信函所揭名稱不符，亦有證據矛盾之違法，且參加
    人亦未提出其與他人交易之相關文件資料佐證，原審如何能認定系爭案申請前已
    有公開使用之事實？原審引證三之軍警造型系列產品目錄，欠缺印製日期而難以
    表彰公開使用時間，因此引證三要難援引為本案之參考依據等語提起上訴，請求
    廢棄原審判決。經查，上訴人上開指摘事項，僅屬指摘原審判決就本件系爭專利
    應否撤銷之事實認定與證據之取捨，惟就原審判決究有何違背法令、判決不備理
    由或理由矛盾之處，均未為具體說明，則上訴人空言主張原審判決違背法令，應
    予廢棄，核無足採。揆諸首揭說明，其上訴難謂合法，應予駁回。
據上論結，本件上訴為不合法，爰依行政訴訟法第二百四十九條第一項前段、第一百
零四條、民事訴訟法第九十五條、第七十八條，裁定如主文。
中　　華　　民　　國　　九十三　　　年　　　五　　　　月　　　十九　　　日
                    最 高 行 政 法 院  第 三 庭
                                審 判 長 法  官　　　廖　政　雄
                                         法  官      高　啟　燦
                                         法  官　　　林　清　祥
                                         法  官　　　鍾　耀　光
                                         法  官　　　姜　仁　脩
右  正  本  證  明  與  原  本  無  異
　　　　　　　　　　　　　　　　　　　　 法院書記官　莊　俊　亨
中　　華　　民　　國　　九十三　　　年　　　五　　　　月　　　二十　　　日
